臺灣新北地方法院刑事判決
110年度易字第923號
公  訴  人  臺灣新北地方檢察署檢察官
被      告  陳俊賢


上列被告因妨害名譽案件，經檢察官提起公訴（110年度少連偵
字第118號），本院判決如下：
    主  文
乙○○犯公然侮辱罪，處罰金新臺幣肆仟元，如易服勞役，以新
臺幣壹仟元折算壹日。 
    事  實
一、乙○○於民國109月12月1日0時50分許，在新北市○○區○○路000
    號之全家超商（下稱本件全家超商）內，因其將垃圾隨意置
    放於店內用餐桌上，遭超商店員趙○惟(92年1月生、真實姓
    名年籍詳卷)制止而發生爭執，乙○○竟基於公然侮辱之犯意
    ，在前開不特定人得出入且得共見共聞之本件全家超商內，
    以「幹妳娘機掰」等語辱罵趙○惟，足以貶損趙○惟之名譽。
二、案經趙○惟訴由新北市政府警察局板橋分局報告臺灣新北地
    方檢察署檢察官偵查起訴。
    理  由
一、上開犯罪事實，業據被告乙○○於本院審理時坦承不諱（見本
    院易字卷第32、33頁），且經證人即告訴人趙○惟、證人廖
    勇丞於警詢、證人鄭秦珊、陳信宗於偵查中證述明確（見偵
    查卷第7至9、19至21、64至65、79至80頁，並有案發時本件
    全家超商監視器錄影畫面之勘驗筆錄1份在卷可稽（見偵查
    卷第85至87頁），足認被告之自白與事實相符。本件事證明
    確，被告犯行堪以認定，應依法論罪科刑。
二、核被告所為，係犯刑法第309條第1項之公然侮辱罪。又被告
    於案發時，雖係已滿20歲之成年人，而告訴人則係92年1 月
    間生，於案發時雖係未滿18歲之少年，然被告辯稱案發時其
    與告訴人是第一次見面，且當時為深夜，沒想到該時段之超
    商店員會係未滿18歲之少年等語；本院審酌本案告訴人與被
    告本不相識，且告訴人係92年1月生，於案發之109年12月1
    日業已滿17歲、年齡接近18歲，衡情與年滿18歲之人外觀差
    距非大，自難認被告就告訴人未滿18歲乙節有何認識，是被
    告辯稱不知告訴人未滿18歲，要屬可採，自無從依兒童及少
    年福利與權益保障法第112 條第1項前段規定加重其刑，起
    訴意旨認應依兒童及少年福利與權益保障法第112條第1項前
    段規定以成年人故意對少年犯罪為由加重其刑，應有未洽。
三、爰審酌被告因與告訴人發生爭執，即以不雅用語辱罵告訴人
    ，所為實屬不該，復考量被告犯罪之動機、目的、手段，暨
    其自陳國小畢業之教育程度、從事拆除粗工之工作、月收入
    約新臺幣2萬元，需扶養未成年子女之家庭生活狀況（見本
    院易字卷第33頁），暨其犯後終能坦承犯行之犯後態度，及
    因告訴人無調解意願（見偵查卷第65頁）而未能達成調解等
    一切情狀，量處如主文所示之刑，並諭知易服勞役之折算標
    準。
據上論斷，應依刑事訴訟法第299 條第1 項前段（本件採判決精
簡原則，僅引述程序法條），判決如主文。
本案由檢察官甲○○偵查起訴，經檢察官王家春到庭執行公訴。
中    華    民    國   111    年    2    月    24    日
                  刑事第十七庭  法  官  黃俊雯
上列正本證明與原本無異。
如不服本判決，應於判決送達後20日內敘明上訴理由，向本院提
出上訴狀 (應附繕本) ，上訴於臺灣高等法院。其未敘述上訴理
由者，應於上訴期間屆滿後20日內向本院補提理由書「切勿逕送
上級法院」。
                                書記官  楊玉寧
中　　華　　民　　國　　111 　年　　3 　　月　　1 　　日
附錄本案論罪科刑法條全文：
中華民國刑法第309 條
公然侮辱人者，處拘役或九千元以下罰金。
以強暴犯前項之罪者，處一年以下有期徒刑、拘役或一萬五千元
以下罰金。